【裁判字號】    99,訴,223
【裁判日期】    990429
【裁判案由】    毒品危害防制條例等
【裁判全文】
臺灣高雄地方法院刑事判決               99年度訴字第223號
公  訴  人  臺灣高雄地方法院檢察署檢察官
被      告  甲○○
選任辯護人  陳里己律師
            楊啟志律師
被      告  乙○○
指定辯護人  陳建誌律師
上列被告因毒品危害防制條例等案件，經檢察官提起公訴（98年
度偵字第7806號、第17734號），本院判決如下：
    主  文
甲○○所犯如附表一及附表二所示之罪，各處如附表一及附表二
各該主文欄所示之刑。應執行有期徒刑拾陸年，扣案之第一級毒
品海洛因玖包（合計驗後淨重參點捌肆公克）暨其包裝袋玖只，
均沒收銷燬；扣案之甲基安非他命貳包（合計驗前為參點壹伍壹
公克，驗後為參點壹貳伍公克）暨其包裝袋貳只、電子磅秤壹台
、葡萄糖粉參袋、空夾鏈袋壹盒、空夾鏈袋貳包、門號0000
000000號、門號0000000000號行動電話各壹支
（各含SIM 卡壹枚），均沒收；未扣案之販賣第一級毒品所得新
臺幣壹萬零肆佰元沒收，如全部或一部不能沒收時，以其財產抵
償之。
乙○○幫助販賣第一級毒品，累犯，處有期徒刑肆年陸月。
    事  實
一、甲○○前於民國92年、93年及94年間，各因毒品危害防制條
    例案件，分別經臺灣高等法院高雄分院以93年度上訴字第55
    8 號判決處有期徒刑1 年確定；經本院以93年度訴字第3355
    號判決處有期徒刑11月確定；經本院以94年度訴字第2189號
    判決處有期徒刑1 年2 月確定，嗣減刑為有期徒刑7 月，上
    開3 案接續執行，甫於96年7 月30日縮刑期滿執行完畢。乙○○前於95年間，因毒品危害防制條例案件，經臺灣臺東地
    方法院以95年度易字第26號判決處有期徒刑7 月確定，甫於
    96年5月6日執行完畢。
二、甲○○、乙○○均明知海洛因係毒品危害防制條例所列管之
    第一級毒品，未經許可，不得擅自販賣、持有，甲○○竟意
    圖營利，基於販賣第一級毒品海洛因之犯意，以其所有門號
    為0000000000號及0000000000號之行動電話，作為對外販賣
    毒品之聯絡工具，分別為下列犯行；乙○○則基於幫助販賣
    第一級毒品海洛因之犯意，為事實欄二（六）之犯行：
（一）甲○○與其同居女友丙○○（另行通緝中）共同基於販賣
      第一級毒品海洛因之犯意聯絡，於97年12月20日中午某時
      許，林垚輝撥打甲○○上開0000000000號行動電話欲購買
      第一級毒品海洛因時，由丙○○負責接聽，並與林垚輝約
      定交易第一級毒品海洛因之數量、價額後告知甲○○，再
      由甲○○於同日中午某時許，在高雄縣美濃鎮○○路87號
      甲○○住處，由甲○○交付數量不詳之第一級毒品海洛因
      予林垚輝，供林垚輝施用，林垚輝則支付新臺幣（下同）
      500 元予甲○○。
（二）98年1 月1 日下午某時許，林垚輝以門號0000000000號之
      行動電話撥打甲○○上開0000000000號、0000000000號行
      動電話，聯絡購買第一級毒品海洛因事宜。嗣於同日下午
      某時許，在上開甲○○住處，由甲○○交付數量不詳之第
      一級毒品海洛因予林垚輝，供林垚輝施用，林垚輝則支付
      500 元予甲○○。
（三）98年1 月25日除夕當天下午某時許，林垚輝撥打甲○○上
      開0000000000號、0000000000號行動電話，聯絡購買第一
      級毒品海洛因事宜。嗣於同日下午某時許，在上開甲○○
      住處，由甲○○交付數量不詳之第一級毒品海洛因予林垚
      輝，供林垚輝施用，林垚輝則支付500 元予甲○○。
（四）98年2 月1 日下午某時許，林垚輝撥打甲○○上開000000
      0000號行動電話，聯絡購買第一級毒品海洛因事宜。嗣於
      同日下午某時許，在上開甲○○住處，由甲○○交付數量
      不詳之第一級毒品海洛因予林垚輝，供林垚輝施用，林垚
      輝則支付500元予甲○○。
（五）98年3 月3 日前一星期某日下午某時許，林垚輝與甲○○
      聯絡購買第一級毒品海洛因事宜後，甲○○遂於同日某時
      許，在上開甲○○住處，交付不詳數量之第一級毒品海洛
      因予林垚輝，供林垚輝施用，林垚輝則支付500 元予甲○○。
（六）甲○○與丙○○共同基於販賣第一級毒品海洛因之犯意聯
      絡，於98年2 月23日14時許，劉星銀與甲○○、丙○○聯
      絡購買第一級毒品海洛因之事宜後，甲○○因故不便交易
      ，遂將數量不詳之第一級毒品海洛因交付予丙○○負責進
      行交易，丙○○即於同日14時46分許將該海洛因交給暫住
      於渠等住處之乙○○，詎乙○○竟基於幫助甲○○、丙○○販賣第一級毒品海洛因之犯意，於上開甲○○住處，將
      前揭海洛因轉交予劉星銀，劉星銀則支付500 元予乙○○
      ，爾後，乙○○再將劉星銀支付之500 元轉交予丙○○，
      由丙○○轉交予甲○○。
（七）甲○○與丙○○共同基於販賣第一級毒品海洛因之犯意聯
      絡，於98年2 月25日13時許，古生貴與甲○○、丙○○聯
      絡購買第一級毒品海洛因之事宜後，甲○○與丙○○遂於
      同日13時48分許，一同至高雄縣美濃鎮○○路93號彭城堂
      前，由甲○○將第一級毒品海洛因1 包交給丙○○，再由
      丙○○交付予古生貴，供古生貴施用，嗣丙○○向古生貴
      收取1, 000元後，再交給甲○○。
（八）98年2 月25日17時許，身著黑色上衣，姓名年籍不詳之成
      年女子與甲○○聯絡購買第一級毒品海洛因之事宜後，甲○○遂於同日17時10分許，在其上開住處，交付不詳數量
      之第一級毒品海洛因予該成年女子，供該成年女子施用，
      該成年女子則支付500 元予甲○○。
（九）98年2 月25日17時許，身著工作服，姓名年籍不詳，綽號
      「孝忠」之成年男子與甲○○聯絡購買第一級毒品海洛因
      之事宜後，甲○○遂於同日17時23分許，在其上開住處，
      交付不詳數量之第一級毒品海洛因予綽號「孝忠」之成年
      男子，供其施用，綽號「孝忠」之成年男子則支付500 元
      予甲○○。
（十）98年2 月25日17時許，身著藍色保全上衣，姓名年籍不詳
      之成年男子與甲○○聯絡購買第一級毒品海洛因之事宜後
      ，甲○○遂於同日17時41分許，在其上開住處，交付不詳
      數量之第一級毒品海洛因予該成年男子，供該成年男子施
      用，該成年男子則支付500 元予甲○○。
（十一）98年2 月25日17時許，身著白色上衣、頭戴黃色便帽，姓
      名年籍不詳之成年男子與甲○○聯絡購買第一級毒品海洛
      因之事宜後，甲○○遂於同日17時43分許，在其上開住處
      ，交付不詳數量之第一級毒品海洛因予該成年男子，供該
      成年男子施用，該成年男子則支付400 元予甲○○。
（十二）98年2 月25日17時許，謝仁義與甲○○聯絡購買第一級毒
      品海洛因之事宜後，甲○○遂於同日某時許，在其上開住
      處，交付不詳數量之第一級毒品海洛因予謝仁義，供謝仁
      義施用，謝仁義則支付500元予甲○○。
（十三）98年2 月26日14時許，身著紅色直線條紋上衣，姓名年籍
      不詳之成年男子與甲○○聯絡購買第一級毒品海洛因之事
      宜後，甲○○遂於同日14時13分許，在其上開住處，交付
      不詳數量之第一級毒品海洛因予該成年男子，供該成年男
      子施用，該成年男子則支付500 元予甲○○。
（十四）98年2 月26日15時許，陳奇英與甲○○聯絡購買第一級毒
      品海洛因之事宜後，甲○○遂於同日15時10分許，在其上
      開住處，交付不詳數量之第一級毒品海洛因予陳奇英，供
      陳奇英施用，陳奇英則支付1,000 元予甲○○。
（十五）98年3 月1 日10時許，謝仁義與甲○○聯絡購買第一級毒
      品海洛因之事宜後，甲○○遂於同日某時許，在其上開住
      處，交付不詳數量之第一級毒品海洛因予謝仁義，供謝仁
      義施用，謝仁義則支付500 元予甲○○。
（十六）98年3 月2 日12時許，謝仁義與甲○○聯絡購買第一級毒
      品海洛因之事宜後，甲○○遂於同日某時許，在其上開住
      處，交付不詳數量之第一級毒品海洛因予謝仁義，供謝仁
      義施用，謝仁義則支付500 元予甲○○。
（十七）98年3 月3 日上午某時許，林垚輝撥打甲○○上開000000
      0000號、0000000000號行動電話，聯絡購買第一級毒品海
      洛因事宜。嗣於同日上午某時許，在上開甲○○住處，由
      甲○○交付數量不詳之第一級毒品海洛因予林垚輝，供林
      垚輝施用，林垚輝則支付1,000 元予甲○○。
（十八）98年3 月3 日10時許，曾鴻原與甲○○聯絡購買第一級毒
      品海洛因之事宜後，甲○○遂於同日10時08分許，在其上
      開住處，交付不詳數量之第一級毒品海洛因予曾鴻原，供
      曾鴻原施用，曾鴻原則支付500 元予甲○○。
三、甲○○明知海洛因、甲基安非他命分別係毒品危害防制條例
    所列管之第一級、第二級毒品，且甲基安非他命亦為行政院
    衛生署公告禁止使用，為藥事法所規範之禁藥，未經許可，
    均不得擅自轉讓、持有，竟基於轉讓第一級毒品海洛因、轉
    讓禁藥即第二級毒品甲基安非他命之犯意，分別為下列犯行
    ：
（一）於98年2 月27日3 時30分許，在其上開住處，將重量甚微
      之第一級毒品海洛因1 包，無償提供予友人溫貴源、李東
      昇施用（其毒品重量無法證明逾依毒品危害防制條例第8
      條第6 項及「轉讓毒品加重其刑之數量標準」所定加重其
      刑之標準即5 公克以上），而轉讓之。
（二）於98年2 月28日10時許，在其上開住處，將重量甚微之第
      一級毒品海洛因1 包，無償提供予友人溫貴源、李東昇施
      用（其毒品重量無法證明逾依毒品危害防制條例第8 條第
      6 項及「轉讓毒品加重其刑之數量標準」所定加重其刑之
      標準即5 公克以上），而轉讓之。
（三）於98年3 月3 日10時30分許，在其上開住處，將重量甚微
      之第一級毒品海洛因3 包、禁藥即第二級毒品甲基安非他
      命1 包，1 次同時無償提供予友人溫貴源、李東昇施用（
      海洛因部分之毒品重量無法證明逾依毒品危害防制條例第
      8 條第6 項及「轉讓毒品加重其刑之數量標準」所定加重
      其刑之標準即5 公克以上；甲基安非他命部分之毒品重量
      無法證明逾10公克以上），而轉讓之。
（四）於98年2 月間某日，在其上開住處，將重量甚微之第一級
      毒品海洛因無償提供予友人乙○○施用（海洛因部分之毒
      品重量無法證明逾依毒品危害防制條例第8 條第6 項及「
      轉讓毒品加重其刑之數量標準」所定加重其刑之標準即5
      公克以上），而轉讓之。
（五）於98年2 月間某日，在其上開住處，將重量甚微之禁藥即
      第二級毒品甲基安非他命無償提供予友人乙○○施用（甲
      基安非他命部分之毒品重量無法證明逾依毒品危害防制條
      例第8 條第6 項及「轉讓毒品加重其刑之數量標準」所定
      加重其刑之標準即10公克以上），而轉讓之。
四、嗣經警於98年3 月3 日11時5 分許，持搜索票至甲○○上開
    住處執行搜索，當場查獲甲○○，並扣得其所有之第一級毒
    品海洛因9 包（合計驗後淨重3.84公克）、禁藥即第二級毒
    品甲基安非他命2 包（合計驗前為3. 151公克，驗後為3.12
    5 公克）、其所有供販賣第一級毒品海洛因所用之電子磅秤
    1 台、葡萄糖粉3 袋、門號為0000000000號、0000000000號
    之行動電話（各含SIM 卡1 枚），及預備供其販賣第一級毒
    品海洛因所用之空夾鏈袋1 盒、空夾鏈袋2 包，暨與本案無
    關之安非他命吸食器2 組、注射針筒1 支、監視鏡頭2 支、
    現金6,500 元、門號為0000000000號之行動電話（含SIM 卡
    1 枚）等物，並循線追查，始悉上情。
五、案經屏東縣政府警察局報請臺灣高雄地方法院檢察署檢察官
    偵查起訴。
    理  由
壹、證據能力部分
一、按被告以外之人於偵查中向檢察官所為陳述，除顯有不可信
    之情況者外，得為證據，刑事訴訟法第159 條之1 第2 項定
    有明文。偵查中對被告以外之人所為之偵查筆錄，性質上係
    屬傳聞證據，惟現階段刑事訴訟法規定檢察官代表國家偵查
    犯罪、實施公訴，依法其有訊問被告之權，證人且須具結，
    而實務運作時，檢察官偵查中向被告以外之人所取得之陳述
    ，原則上均能遵守法律規定，不致違法取供，其可信度極高
    ，職是，本件證人林垚輝、謝仁義、曾鴻原、古生貴、劉星
    銀、陳奇英、溫貴源、李東昇、丙○○於偵查中檢察官以證
    人身分予以訊問，並經依法具結在卷，且無證據顯示檢察官
    在偵查時有不法取供之情形，亦查無證據顯示有顯不可信之
    情況。是揆諸前揭說明，上開證人於偵查中之證述，均具有
    證據能力。
二、次按被告以外之人於審判外之言詞或書面陳述，除法律有規
    定者外，不得作為證據；被告以外之人於審判外之陳述，雖
    不符刑事訴訟法第159 條之1 至同條之4 之規定，而經當事
    人於審判程序同意作為證據，法院審酌該言詞陳述或書面陳
    述作成時之情況，認為適當者，亦得為證據。當事人、代理
    人或辯護人於法院調查證據時，知有刑事訴訟法第159 條第
    1 項不得為證據之情形，而未於言詞辯論終結前聲明異議者
    ，視為有前項之同意，刑事訴訟法第159 條第1 項、第159
    條之5 分別定有明文。查本判決所引用之各項據以認定事實
    之傳聞性質，被告甲○○、乙○○、渠等辯護人及公訴人於
    本院言詞辯論終結前，均不爭執而未曾聲明異議，本院審酌
    該等言詞及書面陳述作成時之情況，並無出於任意性或不正
    取供，或違法或不當情事，且客觀上亦無不可信之情況，堪
    認為適當，揆諸前開說明，依法均有證據能力，合先敘明。
貳、實體部分
一、上揭犯罪事實，業據被告甲○○於偵查及本院審理時、被告
    乙○○於警詢及本院審理時均坦承不諱，核與證人林垚輝、
    謝仁義、曾鴻原、古生貴、劉星銀、陳奇英、溫貴源、李東
    昇，暨共同被告丙○○於警詢、偵查中之證述情節相符（見
    98 年 度偵字第7806號偵卷一第40頁至第42頁、第46頁至第
    47頁、第57頁、第123 頁、98年度偵字第17734 號偵卷二第
    17頁、第23頁、第39頁、見屏東縣政府警察局警卷一第167
    頁至第169 頁、第183 頁至第185 頁、第199 頁至第200 頁
    、第201 頁至第203 頁、第217 頁、第229 頁至第230 頁、
    第243 頁至第244 頁），復有古生貴購買海洛因之交易照片
    8 張（見屏東縣政府警察局警卷一第104 頁至第107 頁）、
    曾鴻原購買海洛因之交易照片4 張（見屏東縣政府警察局警
    卷一第109 頁至第110 頁）、劉星銀購買海洛因之交易照片
    4 張（見屏東縣政府警察局警卷一第117 頁至第118 頁）、
    陳奇英購買海洛因之交易照片5 張（見屏東縣政府警察局警
    卷一第129 頁至第131 頁）、身著黑色上衣之成年女子購買
    海洛因之交易照片2 張（見屏東縣政府警察局警卷一第121
    頁至第122 頁）、身著工作服之成年男子購買海洛因之交易
    照片2 張（見屏東縣政府警察局警卷一第123 頁至第124 頁
    ）、身著藍色保全上衣之成年男子購買海洛因之交易照片2
    張（見屏東縣政府警察局警卷一第12 4頁至第125 頁）、身
    著白色上衣之成年男子購買海洛因之交易照片4 張（見屏東
    縣政府警察局警卷一第125 頁至第12 7頁）、身著紅色直線
    條紋上衣之成年男子購買海洛因之交易照片2 張（見屏東縣
    政府警察局警卷一第127 頁至第128 頁）、李東昇與溫貴源
    至被告甲○○住處之照片5 張（見屏東縣政府警察局警卷一
    第114 頁至第117 頁）在卷可稽。又警方於98年3 月3 日11
    時5 分許，在被告甲○○上開住處扣得之粉末物品5 包及碎
    塊狀物品4 包，經送鑑定結果，均係含有第一級毒品海洛因
    之成分，皆屬毒品危害防制條例第2 條第2 項第1 款所稱之
    第一級毒品（合計驗後淨重3.84公克）；扣得之米色結晶2
    包，經送鑑定結果，均檢驗出係甲基安非他命，且皆屬藥事
    法所規範之禁藥，亦為毒品危害防制條例第2 條第2 項第2
    款所稱之第二級毒品（合計驗前為3.151 公克，驗後為3.12
    5 公克），此有法務部調查局濫用藥物實驗室98年4 月13日
    調科壹字第09823011580 號鑑定書、高雄市立凱旋醫院98年
    3 月30日濫用藥物成品檢驗鑑定書（見98年度偵字第7806號
    偵卷一第32頁、第51頁）附卷足佐。再邇來政府為杜絕毒品
    氾濫，毒害人民甚深，再三宣導教民眾遠離毒品、媒體之報
    導既深且廣，對於毒品之禁絕，應為民眾所熟悉。又政府對
    於查緝施用、轉讓及販賣毒品無不嚴格執行，且販賣毒品罪
    更係重罪，設若無利可圖，衡情一般持有毒品者，當不致輕
    易將持有毒品交付他人。況第一級毒品海洛因價格不貲、物
    稀價昂，且販賣毒品係違法行為，非可公然為之，亦無公定
    之價格，不論任何包裝，均可任意分裝增減分量，每次買賣
    價量，亦可能隨時依雙方間之關係深淺、資力、需求量及對
    行情之認知、來源是否充裕、查緝是否嚴緊，購買者被查獲
    時供述購買對象之可能性風險之評估等，因而異其標準，並
    隨時機動調整，非可一概而論，是販賣之利得，除經坦承犯
    行或價量俱臻明確外，委難查得實情，販賣之人從價差或量
    差中牟利方式雖異，其意圖營利之非法販賣行為則一，茍無
    任何利益可圖，被告甲○○實無甘冒風險，在與購毒者並非
    至親之下，將毒品無償交付，是被告甲○○就事實欄二所示
    之犯行，應有欲從中賺取差額利潤以牟利之意圖甚明。綜此
    ，由前述證人證詞及相關書證等補強證據，足資擔保被告甲○○、乙○○任意性自白均核與事實相符，本件事證明確，
    被告甲○○、乙○○犯行均堪認定，俱應予依法論科。
二、按行為後法律有變更者，適用行為時之法律，但行為後之法
    律有利於行為人者，適用最有利於行為人之法律，刑法第2
    條第1 項定有明文。又比較時應就罪刑有關之共犯、牽連犯
    、連續犯、結合犯，以及累犯加重、自首減輕暨其他法定加
    減原因（如身分加減）與加減例等一切情形，綜其全部罪刑
    之結果而為比較；且就比較之結果，須為整體之適用，不能
    割裂分別適用各該有利於行為人之法律，此即法律變更之比
    較適用所應遵守之「罪刑綜合比較原則」及「擇用整體性原
    則」，此有最高法院24年上字第4634號判例、27年上字第26
    15號判例、最高法院95年度第8 次刑庭會議決議可資參照。
    查被告甲○○、乙○○行為後，毒品危害防制條例第4 條、
    第17條已於98年5 月20日修正公布，針對當次公布之修正條
    文，未另訂施行日期，而法規之制定與法規之修正，如有特
    定生效日之必要者，依中央法規標準法第14條或第20條第2
    項準用第14條之規定，應分別特定其施行日期。法規制定或
    前次修正基於特殊原因所特定之施行日期，並不適用於日後
    修正或再次修正之條文；至原毒品危害條例條例第36條所規
    定：「本條例自公布後6 個月施行」，核其所稱「本條例」
    係指係92年7 月9 日修正公布之該條例，並非指98年5 月20
    日公布之部分修正條文，是98年5 月20日公布之毒品危害防
    制條例修正條文之生效日期，應依中央法規標準法第13條之
    規定，自公布日起至第3 日即98年5 月22日發生效力（司法
    院98年6 月29日院台廳刑一字第0980014643號函亦同此見解
    ）。茲就本件新舊法之比較結果說明如下：
（一）事實欄二販賣第一級毒品部分：
      查被告甲○○、乙○○行為時之毒品危害防制條例第4 條
      第1 項規定：「製造、運輸、販賣第一級毒品者，處死刑
      或無期徒刑；處無期徒刑者，得併科新臺幣1 千萬元以下
      罰金」；修正後則規定：「製造、運輸、販賣第一級毒品
      者，處死刑或無期徒刑；處無期徒刑者，得併科新臺幣2
      千萬元以下罰金」，修正後之規定，就得併科之罰金已有
      提高；又修正前同條例第17條係規定：「犯第4 條第1 項
      至第4 項、第5 條第1 項至第4 項前段、第6 條第1 項至
      第4 項、第7 條第1 項至第4 項、第8 條第1 項至第4 項
      、第10條或第11條第1 項、第2 項之罪，供出毒品來源，
      因而破獲者，得減輕其刑」，修正後則規定：「犯第4 條
      至第8 條、第10條或第11條之罪，供出毒品來源，因而查
      獲其他正犯或共犯者，減輕或免除其刑。犯第4 條至第8
      條之罪於偵查及審判中均自白者，減輕其刑」，修正後之
      規定除第1 項部分擴大所得適用法條範疇，並就「得減輕
      其刑」，修正為「減輕或免除其刑」，另增訂「偵查及審
      判中均自白者，減輕其刑」之規定。本件被告甲○○於偵
      查中及本院審理時就事實欄二之事實，均自白犯行：被告
      乙○○於偵查中雖經傳喚未到庭，然於警詢及本院審理時
      ，均自白犯行，是綜合比較修正前後之法律規定，以修正
      後之毒品危害防制條例較有利於被告甲○○、乙○○，自
      應依刑法第2 條第1 項但書之規定，一體適用修正後之毒
      品危害防制條例。
（二）事實欄三轉讓第一級毒品部分：
      被告甲○○行為後，毒品危害防制條例第8 條第1 項轉讓
      第一級毒品之規定雖未修正，惟修正後同條例第17條第2
      項增訂：「犯第4 條至第8 條之罪於偵查及審判中均自白
      者，減輕其刑」。本件被告甲○○關於無償提供第一級毒
      品海洛因供溫貴源、李東昇及乙○○施用之事實，於警詢
      、偵查及本院審理時，均自白屬實，即已符合上開減輕其
      刑之規定，自以適用修正後毒品危害防制條例之規定對於
      被告甲○○較為有利。
三、論罪科刑部分
（一）被告甲○○部分：
   1. 按經中央衛生主管機關行政院衛生署明令公告禁止製造、
      調劑、輸入、輸出、販賣或陳列之毒害藥品，均屬藥事法
      所稱之禁藥，藥事法第21條第1 項第1 款定有明文。查甲
      基安非他命屬毒品危害防制條例第2 條第2 項第2 款所列
      之第二級毒品，又屬安非他命類藥品，業經藥品管理中央
      主管機關行政院衛生署於69年12月8 日、75年7 月11日及
      79年10月9 日三度公告重申禁止使用在案，迄未變更，仍
      應認屬藥事法第22條第1 項第1 款所列之禁藥。轉讓甲基
      安非他命之行為，除轉讓之數量已達行政院依毒品危害防
      制條例第8 條第6 項規定所訂定之標準（轉讓毒品加重其
      刑之數量標準第2 條第1 項第2 款規定：淨重10公克以上
      ），經依法加重該條第2 項之法定刑後，較藥事法第83條
      第1 項之法定刑為重之情形外，因藥事法第83條第1 項係
      於93年4 月21日修正公布，同年月23日施行，為毒品危害
      防制條例第8 條第2 項之後法，且為重法，自應優先適用
      藥事法處斷（最高法院97年台非字第397 號判決參照），
      被告甲○○所犯如事實欄三（三）、（五）所示轉讓甲基
      安非他命部分，均無證據足認轉讓數量已達淨重10公克以
      上，基於罪證有疑，應有利於被告甲○○之認定原則，不
      得遽依毒品危害防制條例第8 條第6 項加重其刑。
   2. 是核被告甲○○就事實欄二所為，均係犯毒品危害防制條
      例第4 條第1 項販賣第一級毒品罪；就事實欄三（一）、
      （二）、（四）所為，均係犯同條例第8 條第1 項轉讓第
      一級毒品罪；就事實欄三（三）所為，係犯同條例第8 條
      第1 項轉讓第一級毒品罪及藥事法第83條第1 項轉讓禁藥
      罪；就事實欄三（五）所為，係犯藥事法第83條第1 項之
      轉讓禁藥罪。被告甲○○就事實欄二（一）、（六）、（
      七）之販賣第一級毒品犯行，與共同被告丙○○間，均有
      犯意聯絡及行為分擔，應俱論以共同正犯。被告甲○○各
      次持有海洛因、甲基安非他命之低度行為，均各為其販賣
      、轉讓之高度行為所吸收，均不另論罪。又被告甲○○就
      事實欄三（三）之犯行，係以一次行為同時轉讓海洛因、
      甲基安非他命，乃同時觸犯毒品危害防制條例第8 條第1
      項轉讓第一級毒品罪及藥事法第83條第1 項轉讓禁藥罪，
      為想像競合犯，依刑法第55條之規定，應從一較重之轉讓
      第一級毒品罪處斷。被告甲○○上開18次販賣第一級毒品
      罪、4 次轉讓第一級毒品罪、1 次轉讓禁藥罪，犯意各別
      ，行為互殊，應予分論併罰。被告甲○○有如事實欄一所
      示之前案紀錄，此有臺灣高等法院被告前案紀錄表在卷可
      查，其於受有期徒刑執行完畢後，5 年內故意再犯本件有
      期徒刑以上之罪，均為累犯，應各依刑法第47條第1 項之
      規定，加重其刑（販賣第一級毒品犯行部分，法定本刑為
      死刑、無期徒刑部分依法不得加重）。復被告甲○○就事
      實欄二所示販賣第一級毒品、事實欄三（一）至（四）所
      示之轉讓第一級毒品犯行，於偵查及本院審理中均自白犯
      罪，應俱依毒品危害防制條例第17條第2 項之規定減輕其
      刑，並分別依法先加而後減之。又對於不同刑罰法律間具
      有法規競合關係者，由法院為比較適用時，應本於法律整
      體適用不得割裂為法律適用，本件被告甲○○就事實欄三
      （五）所示轉讓甲基安非他命行為，既發生藥事法第83條
      第1 項與毒品危害防制條例第8 條第2 項規定間之法規競
      合關係，而應優先適用藥事法第83條第1 項規定論處，則
      縱被告甲○○就事實欄三（五）所示轉讓禁藥之犯行於偵
      查及審判中均自白，亦不得另依毒品危害防制條例第17條
      第2 項規定減刑，附此敘明（臺灣高等法院暨所屬法院98
      年11月11日法律座談會參照）。再本件並無證據足認被告
      甲○○轉讓第一級毒品海洛因之數量達加重刑度之一定數
      量5 公克，應為有利被告甲○○之認定，爰不依毒品危害
      防制條例第8 條第6 項規定加重其刑。另被告甲○○藉販
      賣第一級毒品海洛因圖利，所為罪質及惡性固非輕微，然
      販賣第一級毒品罪法定本刑為死刑或無期徒刑之罪，刑責
      甚重，被告甲○○販賣第一級毒品之實際利得不高，交易
      金額僅為400 元至1,000 元不等，且其非販賣毒品之上游
      大盤，與其他販毒集團，大量大規模販毒給不特定之多數
      人施用，牟得龐大厚利等情形相較，被告甲○○之行為危
      害社會程度顯有差異，而屬輕微，故本件甲○○上開事實
      欄二所示之販賣第一級毒品犯行如逕予宣告最低本刑無期
      徒刑，顯屬過重，失之過苛，情輕法重，且無從依其販毒
      情節輕重施以不同程度之懲處，未免失其立法之本旨，核
      本件犯罪情狀，尚堪憫恕，爰就販賣第一級毒品18次犯行
      部分，俱依刑法第59條規定酌予遞減輕其刑，再依法就上
      開加重減輕等事由，依法先加重再各遞減輕之。
（二）被告乙○○部分：
      按幫助犯之成立，主觀上行為人須有幫助故意，客觀上須
      有幫助行為，意即需對於犯罪與正犯有共同之認識，而以
      幫助之意思，對於正犯資以助力，而未參與實施犯罪之行
      為者而言（最高法院75年度台上字第1509號、88年度台上
      字第1270號判決意旨參照），本件被告乙○○就事實欄二
      （六）之犯行，僅係於同一住處代為被告甲○○、丙○○
      轉交第一級毒品海洛因，尚非實施販賣第一級毒品之構成
      要件行為，復無從證明被告乙○○與被告甲○○、丙○○
      有共同販賣第一級毒品之犯意聯絡，純係為被告甲○○、
      丙○○販賣第一級毒品提供助力，是核被告乙○○就事實
      欄二（六）所為，係犯毒品危害防制條例第4 條第1 項、
      刑法第30條第1 項之幫助販賣第一級毒品罪。被告乙○○
      持有第一級毒品之低度行為，為其幫助販賣第一級毒品之
      高度行為所吸收，不另論罪。被告乙○○有如事實欄一所
      示之前案紀錄，此有臺灣高等法院被告前案紀錄表在卷可
      查，其於受有期徒刑執行完畢後，5 年內故意再犯本件有
      期徒刑以上之罪，為累犯，應依刑法第47條第1 項之規定
      ，加重其刑（法定本刑為死刑、無期徒刑部分依法不得加
      重）。被告乙○○係以幫助甲○○、丙○○犯罪之意思而
      參與，應依刑法第30條第2 項之規定，按正犯之刑減輕之
      。又被告乙○○就事實欄二（六）所示幫助販賣第一級毒
      品犯行，於警詢及本院審理中均自白犯罪，應依毒品危害
      防制條例第17條第2 項之規定，遞減輕其刑。又被告乙○○因暫住於被告甲○○、丙○○住處，因丙○○之託，而
      幫忙轉交海洛因與金錢，其幫助被告甲○○、丙○○販賣
      第一級毒品海洛因之幫助行為僅1 次，而被告甲○○、丙○○該次販賣第一級毒品海洛因所得亦僅500 元，販賣第
      一級毒品海洛因數量不多，獲利非鉅，復無證據足佐被告
      乙○○有何圖利，是倘科以減輕其刑後之最低法定刑有期
      徒刑15年，依一般法律情感，亦仍嫌過重，而情可憫恕，
      故應依刑法第59條之規定遞減輕其刑，再依法就上開加重
      減輕等事由，依法先加重再各遞減輕之。
（三）爰審酌被告甲○○正值壯年，不思以正途取財，明知海洛
      因、甲基安非他命經公告列為第一級毒品及第二級毒品、
      禁藥，竟仍販賣海洛因供人施用以牟利，並無償提供海洛
      因、甲基安非他命供他人施用，戕害他人人身至深且鉅，
      危害社會風氣，助長毒品氾濫，足以衍生其他犯罪，危害
      我國社會治安；被告乙○○明知甲○○、丙○○販賣第一
      級毒品，僅因暫住他人屋下，即幫助渠等轉交海洛因，以
      助渠等完成販賣第一級毒品犯行，行為皆不足取，惟念及
      被告甲○○、乙○○犯後始終坦承犯行，已有悔悟，態度
      尚佳，被告乙○○幫助販賣毒品之次數僅1 次，對毒品擴
      散之危害尚非重大，及渠等犯罪動機、手段、所得利益等
      一切情狀，分別量處如主文所示之刑，並就被告甲○○部
      分定其應執行之刑。
四、沒收部分
（一）按以營利為目的販入毒品，經多次販賣後，持有剩餘毒品
      被查獲，其各次販賣毒品行為，固應併合處罰。惟該持有
      剩餘毒品之低度行為，應僅為最後一次販賣毒品之高度行
      為所吸收，不另論罪，故就該查獲之剩餘毒品，祇能於最
      後一次之販賣毒品罪宣告沒收銷燬，不得於各次販賣毒品
      罪均宣告沒收銷燬（最高法院98年度台上字第2408號、第
      3264號、第3337號判決參照）。查本件扣得被告甲○○所
      有之粉末物品5 包及碎塊狀物品4 包，經送鑑定結果，均
      係含有第一級毒品海洛因之成分，皆屬毒品危害防制條例
      第2 條第2 項第1 款所稱之第一級毒品（合計驗後淨重3.
      84公克），已如上述，是應於被告甲○○最後一次販賣第
      一級毒品罪名項下即事實欄二（十八）項下，依毒品危害
      防制條例第18條第1 項前段，宣告沒收銷燬。另扣案之米
      色結晶2 包，經送鑑定結果，雖均檢驗出係第二級毒品甲
      基安非他命，而屬毒品危害防制條例第2 條第2 項第2款
      所稱之第二級毒品（合計驗前為3.151 公克，驗後為3.12
      5 公克），為查獲之第二級毒品，然按法律之適用應一體
      適用，不得分割適用，本件事實欄三（五）部分，既論以
      被告甲○○係違反藥事法第83條之轉讓禁藥罪，則關於扣
      案之上開甲基安非他命，亦應認屬藥事法所規定之違禁物
      ，應依刑法第38條第1 項第1 款之規定宣告沒收。又上揭
      海洛因、甲基安非他命之包裝袋因直接包覆該毒品，其上
      顯留有該毒品之殘渣，衡情自難與之析離，當應整體視之
      為毒品，分別併予宣告沒收銷燬及沒收，至鑑驗耗損之毒
      品海洛因、甲基安非他命既已滅失，自無庸為沒收銷燬、
      沒收之諭知。
（二）扣案之電子磅秤1 台、葡萄糖粉3 袋、門號為0000000000
      號、0000000000號之行動電話（各含SIM 卡1 枚），均為
      被告甲○○所有，業據其於本院準備程序時供陳在卷（見
      本院卷一第46頁反），分別係為供磅秤、稀釋毒品及聯絡
      本件販賣第一級毒品所用，為供犯販賣第一級毒品所用，
      應俱依毒品危害防制條例第19條第1 項之規定宣告沒收；
      而夾鏈袋1 盒及夾鏈袋2 包均為被告甲○○所有，業據其
      於本院準備程序時供陳在卷（見本院卷一第46頁反），係
      預備供分裝海洛因使用，應俱依刑法第38條第1 項第2款
      規定宣告沒收。另被告甲○○就事實欄二所示編號2 至5
      及編號8 至18販賣第一級毒品取得之交易價金（合計8,
      400 元），雖未扣案，惟係被告甲○○販賣第一級毒品所
      得之財物，應俱依毒品危害防制條例19條第1 項規定宣告
      沒收，如全部或一部不能沒收時，以其財產抵償之；被告
      甲○○就事實欄二所示編號1 、6 、7 與丙○○共同販賣
      第一級毒品取得之交易價金（合計2,000 元），雖未扣案
      ，惟係被告甲○○與丙○○共同販賣第一級毒品所得之財
      物，應俱依毒品危害防制條例第19條第1 項規定與丙○○
      連帶沒收，如全部或一部不能沒收時，以其與丙○○之財
      產連帶抵償之。復被告乙○○本案所為係幫助犯，並無共
      同犯罪之意思，自不適用正犯責任共同之原則，對於正犯
      間「供犯罪所用或犯罪預備之物」，祇要屬於正犯中1人
      所有，即得對於其餘共犯為沒收之諭知，自無適用之餘地
      ，是本件扣案之電子磅秤1 台、葡萄糖粉3 袋、夾鏈袋、
      門號為0000000000號、0000000000號之行動電話（各含
      SIM 卡1 枚）等物，雖係正犯甲○○所有，且為供犯罪所
      用之物或預備供犯罪所用之物，惟被告乙○○所犯係幫助
      販賣第一級毒品罪，自無庸併為沒收之諭知（最高法院90
      年臺上字第5478號判決意旨參照）。至扣案之被告甲○○
      所有門號為0000000000號之行動電話（含SIM 卡1 枚）、
      安非他命吸食器2 組、注射針筒1 支、監視鏡頭2 支及現
      金6,500 元，均無證據證明係供被告甲○○、乙○○犯本
      案所用或所得之物，且皆非違禁物，爰俱不為沒收之諭知
      ，併此敘明。
據上論斷，應依刑事訴訟法第299 條第1 項前段，毒品危害防制
條例第4 條第1 項、第8 條第1 項、第17條第2 項、第18條第1
項前段、第19條第1 項，藥事法第83條第1 項，刑法第2 條第1
項但書、第11條、第28條、第30條、第47條第1 項、第51條第5
款、第55條、第59條、第38條第1 項第1 款、第2 款，判決如主
文。
本案經檢察官鄧藤墩到庭執行職務。
中    華    民    國    99    年    4     月    29    日
                  刑事第七庭  審判長法  官  陳  箐
                                    法  官  林依蓉
                                    法  官  簡佩珺
以上正本證明與原本無異。
如不服本判決應於收受送達後十日內向本院提出上訴書狀，並應
敘述具體理由；其未敘述上訴理由者，應於上訴期間屆滿後二十
日內向本院補提理由書（均須按他造當事人之人數附繕本）「切
勿逕送上級法院」。
中    華    民    國    99    年    4    月     29    日
                                    書記官  蕭家玲
附錄犯罪科刑法條：
毒品危害防制條例第4條
製造、運輸、販賣第一級毒品者，處死刑或無期徒刑；處無期徒
刑者，得併科新臺幣 2 千萬元以下罰金。
製造、運輸、販賣第二級毒品者，處無期徒刑或 7 年以上有期
徒刑，得併科新臺幣 1 千萬元以下罰金。
製造、運輸、販賣第三級毒品者，處 5 年以上有期徒刑，得併
科新臺幣 7 百萬元以下罰金。
製造、運輸、販賣第四級毒品者，處 3 年以上 10 年以下有期
徒刑，得併科新臺幣 3 百萬元以下罰金。
製造、運輸、販賣專供製造或施用毒品之器具者，處 1 年以上
7 年以下有期徒刑，得併科新臺幣 1 百萬元以下罰金。
前五項之未遂犯罰之。
毒品危害防制條例第8條
轉讓第一級毒品者，處1 年以上7 年以下有期徒刑，得併科新臺
幣1 百萬元以下罰金。
轉讓第二級毒品者，處6 月以上5 年以下有期徒刑，得併科新臺
幣70萬元以下罰金。
轉讓第三級毒品者，處3 年以下有期徒刑，得併科新臺幣30萬元
以下罰金。
轉讓第四級毒品者，處1 年以下有期徒刑，得併科新臺幣10萬元
以下罰金。
前四項之未遂犯罰之。
轉讓毒品達一定數量者，加重其刑至二分之一，其標準由行政院
定之。
藥事法第83條
明知為偽藥或禁藥，而販賣、供應、調劑、運送、寄藏、牙保、
轉讓或意圖販賣而陳列者，處 7 年以下有期徒刑，得併科新臺
幣 5 百萬元以下罰金。
犯前項之罪，因而致人於死者，處 7 年以上有期徒刑，致重傷
者，處 3 年以上 12 年以下有期徒刑。
因過失犯第 1 項之罪者，處 2 年以下有期徒刑、拘役或科新臺
幣 30 萬元以下罰金。
第 1 項之未遂犯罰之。
 附表一：被告甲○○所犯如事實欄二所示事實之主文
┌──┬────────┬─────────────────┐
│編號│ 犯罪事實       │主    文                          │
├──┼────────┼─────────────────┤
│ 1  │如事實欄二（一）│甲○○共同販賣第一級毒品，累犯，處│
│    │所示之事實      │有期徒刑玖年。扣案之電子磅秤壹台、│
│    │（以500 元之價格│葡萄糖粉參袋、空夾鏈袋壹盒、空夾鏈│
│    │販賣）          │袋貳包、門號0000000000號│
│    │                │行動電話壹支（含SIM 卡壹枚），均沒│
│    │                │收；未扣案之販賣第一級毒品所得新臺│
│    │                │幣伍佰元與丙○○連帶沒收，如全部或│
│    │                │一部不能沒收時，以其與丙○○之財產│
│    │                │連帶抵償之。                      │
├──┼────────┼─────────────────┤
│ 2  │如事實欄二（二）│甲○○販賣第一級毒品，累犯，處有期│
│    │所示之事實      │徒刑玖年。扣案之電子磅秤壹台、葡萄│
│    │（以500 元之價格│糖粉參袋、空夾鏈袋壹盒、空夾鏈袋貳│
│    │販賣）          │包、門號0000000000號、門│
│    │                │號0000000000號行動電話各│
│    │                │壹支（各含SIM 卡壹枚），均沒收；未│
│    │                │扣案之販賣第一級毒品所得新臺幣伍佰│
│    │                │元沒收，如全部或一部不能沒收時，以│
│    │                │其財產抵償之。                    │
├──┼────────┼─────────────────┤
│ 3  │如事實欄二（三）│甲○○販賣第一級毒品，累犯，處有期│
│    │所示之事實      │徒刑玖年。扣案之電子磅秤壹台、葡萄│
│    │（以500 元之價格│糖粉參袋、空夾鏈袋壹盒、空夾鏈袋貳│
│    │販賣）          │包、門號0000000000號、門│
│    │                │號0000000000號行動電話各│
│    │                │壹支（各含SIM 卡壹枚），均沒收；未│
│    │                │扣案之販賣第一級毒品所得新臺幣伍佰│
│    │                │元沒收，如全部或一部不能沒收時，以│
│    │                │其財產抵償之。                    │
├──┼────────┼─────────────────┤
│ 4  │如事實欄二（四）│甲○○販賣第一級毒品，累犯，處有期│
│    │所示之事實      │徒刑玖年。扣案之電子磅秤壹台、葡萄│
│    │（以500 元之價格│糖粉參袋、空夾鏈袋壹盒、空夾鏈袋貳│
│    │販賣）          │包、門號0000000000號行動│
│    │                │電話壹支（含SIM 卡壹枚），均沒收；│
│    │                │未扣案之販賣第一級毒品所得新臺幣伍│
│    │                │佰元沒收，如全部或一部不能沒收時，│
│    │                │以其財產抵償之。                  │
├──┼────────┼─────────────────┤
│ 5  │如事實欄二（五）│甲○○販賣第一級毒品，累犯，處有期│
│    │所示之事實      │徒刑玖年。扣案之電子磅秤壹台、葡萄│
│    │（以500 元之價格│糖粉參袋、空夾鏈袋壹盒、空夾鏈袋貳│
│    │販賣）          │包，均沒收；未扣案之販賣第一級毒品│
│    │                │所得新臺幣伍佰元沒收，如全部或一部│
│    │                │不能沒收時，以其財產抵償之。      │
├──┼────────┼─────────────────┤
│ 6  │如事實欄二（六）│甲○○共同販賣第一級毒品，累犯，處│
│    │所示之事實      │有期徒刑玖年。扣案之電子磅秤壹台、│
│    │（以500 元之價格│葡萄糖粉參袋、空夾鏈袋壹盒、空夾鏈│
│    │販賣）          │袋貳包，均沒收；未扣案之販賣第一級│
│    │                │毒品所得新臺幣伍佰元與丙○○連帶沒│
│    │                │收，如全部或一部不能沒收時，以其與│
│    │                │丙○○之財產連帶抵償之。          │
├──┼────────┼─────────────────┤
│ 7  │如事實欄二（七）│甲○○共同販賣第一級毒品，累犯，處│
│    │所示之事實      │有期徒刑玖年。扣案之電子磅秤壹台、│
│    │（以1,000 元之價│葡萄糖粉參袋、空夾鏈袋壹盒、空夾鏈│
│    │格販賣）        │袋貳包，均沒收；未扣案之販賣第一級│
│    │                │毒品所得新臺幣壹仟元與丙○○連帶沒│
│    │                │收，如全部或一部不能沒收時，以其與│
│    │                │丙○○之財產連帶抵償之。          │
├──┼────────┼─────────────────┤
│ 8  │如事實欄二（八）│甲○○販賣第一級毒品，累犯，處有期│
│    │所示之事實      │徒刑玖年。扣案之電子磅秤壹台、葡萄│
│    │（以500 元之價格│糖粉參袋、空夾鏈袋壹盒、空夾鏈袋貳│
│    │販賣）          │包，均沒收；未扣案之販賣第一級毒品│
│    │                │所得新臺幣伍佰元沒收，如全部或一部│
│    │                │不能沒收時，以其財產抵償之。      │
├──┼────────┼─────────────────┤
│ 9  │如事實欄二（九）│甲○○販賣第一級毒品，累犯，處有期│
│    │所示之事實      │徒刑玖年。扣案之電子磅秤壹台、葡萄│
│    │（以500 元之價格│糖粉參袋、空夾鏈袋壹盒、空夾鏈袋貳│
│    │販賣）          │包，均沒收；未扣案之販賣第一級毒品│
│    │                │所得新臺幣伍佰元沒收，如全部或一部│
│    │                │不能沒收時，以其財產抵償之。      │
├──┼────────┼─────────────────┤
│ 10 │如事實欄二（十）│甲○○販賣第一級毒品，累犯，處有期│
│    │所示之事實      │徒刑玖年。扣案之電子磅秤壹台、葡萄│
│    │（以500 元之價格│糖粉參袋、空夾鏈袋壹盒、空夾鏈袋貳│
│    │販賣）          │包，均沒收；未扣案之販賣第一級毒品│
│    │                │所得新臺幣伍佰元沒收，如全部或一部│
│    │                │不能沒收時，以其財產抵償之。      │
├──┼────────┼─────────────────┤
│ 11 │如事實欄二（十一）│甲○○販賣第一級毒品，累犯，處有期│
│    │所示之事實      │徒刑玖年。扣案之電子磅秤壹台、葡萄│
│    │（以400 元之價格│糖粉參袋、空夾鏈袋壹盒、空夾鏈袋貳│
│    │販賣）          │包，均沒收；未扣案之販賣第一級毒品│
│    │                │所得新臺幣肆佰元沒收，如全部或一部│
│    │                │不能沒收時，以其財產抵償之。      │
├──┼────────┼─────────────────┤
│ 12 │如事實欄二（十二）│甲○○販賣第一級毒品，累犯，處有期│
│    │所示之事實      │徒刑玖年。扣案之電子磅秤壹台、葡萄│
│    │（以500 元之價格│糖粉參袋、空夾鏈袋壹盒、空夾鏈袋貳│
│    │販賣）          │包，均沒收；未扣案之販賣第一級毒品│
│    │                │所得新臺幣伍佰元沒收，如全部或一部│
│    │                │不能沒收時，以其財產抵償之。      │
├──┼────────┼─────────────────┤
│ 13 │如事實欄二（十三）│甲○○販賣第一級毒品，累犯，處有期│
│    │所示之事實      │徒刑玖年。扣案之電子磅秤壹台、葡萄│
│    │（以500 元之價格│糖粉參袋、空夾鏈袋壹盒、空夾鏈袋貳│
│    │販賣）          │包，均沒收；未扣案之販賣第一級毒品│
│    │                │所得新臺幣伍佰元沒收，如全部或一部│
│    │                │不能沒收時，以其財產抵償之。      │
├──┼────────┼─────────────────┤
│ 14 │如事實欄二（十四）│甲○○販賣第一級毒品，累犯，處有期│
│    │所示之事實      │徒刑玖年。扣案之電子磅秤壹台、葡萄│
│    │（以1,000 元之價│糖粉參袋、空夾鏈袋壹盒、空夾鏈袋貳│
│    │格販賣）        │包，均沒收；未扣案之販賣第一級毒品│
│    │                │所得新臺幣壹仟元沒收，如全部或一部│
│    │                │不能沒收時，以其財產抵償之。      │
├──┼────────┼─────────────────┤
│ 15 │如事實欄二（十五）│甲○○販賣第一級毒品，累犯，處有期│
│    │所示之事實      │徒刑玖年。扣案之電子磅秤壹台、葡萄│
│    │（以500 元之價格│糖粉參袋、空夾鏈袋壹盒、空夾鏈袋貳│
│    │販賣）          │包，均沒收；未扣案之販賣第一級毒品│
│    │                │所得新臺幣伍佰元沒收，如全部或一部│
│    │                │不能沒收時，以其財產抵償之。      │
├──┼────────┼─────────────────┤
│ 16 │如事實欄二（十六）│甲○○販賣第一級毒品，累犯，處有期│
│    │所示之事實      │徒刑玖年。扣案之電子磅秤壹台、葡萄│
│    │（以500 元之價格│糖粉參袋、空夾鏈袋壹盒、空夾鏈袋貳│
│    │販賣）          │包，均沒收；未扣案之販賣第一級毒品│
│    │                │所得新臺幣伍佰元沒收，如全部或一部│
│    │                │不能沒收時，以其財產抵償之。      │
├──┼────────┼─────────────────┤
│ 17 │如事實欄二（十七）│甲○○販賣第一級毒品，累犯，處有期│
│    │所示之事實      │徒刑玖年。扣案之電子磅秤壹台、葡萄│
│    │（以1,000 元之價│糖粉參袋、空夾鏈袋壹盒、空夾鏈袋貳│
│    │格販賣）        │包，均沒收；未扣案之販賣第一級毒品│
│    │                │所得新臺幣壹仟元沒收，如全部或一部│
│    │                │不能沒收時，以其財產抵償之。      │
├──┼────────┼─────────────────┤
│ 18 │如事實欄二（十八）│甲○○販賣第一級毒品，累犯，處有期│
│    │所示之事實      │徒刑玖年。扣案之第一級毒品海洛因玖│
│    │（以500 元之價格│包（合計驗後淨重參點捌肆公克）暨其│
│    │販賣）          │包裝袋玖只，均沒收銷燬；扣案之電子│
│    │                │磅秤壹台、葡萄糖粉參袋、空夾鏈袋壹│
│    │                │盒、空夾鏈袋貳包，均沒收；未扣案之│
│    │                │販賣第一級毒品所得新臺幣伍佰元沒收│
│    │                │，如全部或一部不能沒收時，以其財產│
│    │                │抵償之。                          │
└──┴────────┴─────────────────┘
 附表二：被告甲○○所犯如事實欄三所示事實之主文
┌──┬────────┬─────────────────┐
│編號│ 犯罪事實       │主    文                          │
├──┼────────┼─────────────────┤
│ 1  │如事實欄三（一）│甲○○轉讓第一級毒品，累犯，處有期│
│    │所示之事實      │徒刑柒月。                        │
├──┼────────┼─────────────────┤
│ 2  │如事實欄三（二）│甲○○轉讓第一級毒品，累犯，處有期│
│    │所示之事實      │徒刑柒月。                        │
├──┼────────┼─────────────────┤
│ 3  │如事實欄三（三）│甲○○轉讓第一級毒品，累犯，處有期│
│    │所示之事實      │徒刑捌月。                        │
├──┼────────┼─────────────────┤
│ 4  │如事實欄三（四）│甲○○轉讓第一級毒品，累犯，處有期│
│    │所示之事實      │徒刑柒月。                        │
├──┼────────┼─────────────────┤
│ 5  │如事實欄三（五）│甲○○明知為禁藥而轉讓，累犯，處有│
│    │所示之事實      │期徒刑捌月。扣案之甲基安非他命貳包│
│    │                │（合計驗前為參點壹伍壹公克，驗後為│
│    │                │參點壹貳伍公克）暨其包裝袋貳只，均│
│    │                │沒收。                            │
└──┴────────┴─────────────────┘

司法院資訊處製作；財團法人民間司法改革基金會備份。
